【裁判字號】    97,交抗,1967
【裁判日期】    971126
【裁判案由】    違反道路交通管理處罰條例
【裁判全文】
臺灣高等法院交通事件裁定            97年度交抗字第1967號
抗  告  人
即受處分人  甲○○
上列抗告人因違反道路交通管理處罰條例案件，不服臺灣臺北地
方法院，中華民國97年10月21日所為裁定（97年度交聲字第2234
號），提起抗告，本院裁定如下：
    主  文
抗告駁回。
    理  由
一、按汽車裝載貨物行經設有地磅處所，應依標誌、標線、號誌
    指示，或交通勤務警察或依法令執行交通稽查任務人員之指
    揮停車過磅，道路交通安全規則第77條第9 款定有明文。而
    汽車裝載貨物行經設有地磅處所一公里內路段，未依標誌、
    標線、號誌指示或不服從交通勤務警察或依法令執行交通稽
    查任務人員之指揮過磅者，處汽車駕駛人新臺幣（下同）10
    000 元罰鍰，並得強制其過磅，道路交通管理處罰條例第29
    條之2 第4 項亦有明文。
二、原裁定意旨略以：抗告人即受處分人於民國（下同）97年 5
    月2日15時28分，駕駛車號971－TS號自用大貨車（下稱系爭
    車輛），在臺北縣汐止市○○街147號前為警攔停，因有「
    裝載泥土要求司機過磅，司機拒絕」之違規行為而遭掣單舉
    發。嗣受處分人向原處分機關即交通部公路總局臺北區監理
    所（以下稱原處分機關）提出申訴，經原處分機關函請舉發
    單位即臺北縣政府警察局汐止分局調查結果，仍認受處分人
    有前開違規行為，原處分機關乃依道路交通管理處罰條例第
    29條之2 第4項規定，於97年8月4日裁處受處分人罰鍰1萬元
    。原處分核無不合，抗告人之異議為無理由，應予駁回等語
    。
三、抗告意旨略以：「幸福地磅場屬場內適用，並無經濟部標準
    局檢驗合格，且無對外營業實屬違法（警察要小民違法，我
    可以去嗎？），與本行路線反方向，並非所規定之順向，大
    型車若迴轉必須行駛至內湖路，已於1 公里之外，若是順向
    ，小民接受，若違規迴轉造成交通事故，是員警負責還是小
    民負責，小民已有好幾個月未領薪資超過兩萬元，且又單親
    家庭並扶養小孩，該員警若未示出幸福地磅檢驗合格之證明
    ，小民難信」云云。
四、經查：
  (一)本件抗告人即受處分人駕駛系爭車輛，於97年5月2日15時28
    分行經臺北縣汐止市○○街前為警攔查，因有「載運泥土要
    求司機過磅，司機拒絕」之情形，而經臺北縣政府警察局汐
    止分局員警舉發等情，此為抗告人所不爭執，且臺北縣政府
    警察局汐止分局社后派出所執勤警員於上開時地執行交通稽
    查勤務時，適抗告人駕駛系爭車輛行經該路檢點，因所載運
    之物品疑有超載之嫌，為執勤員警依法攔查，並請抗告人出
    示證件及前往本轄中興路187 號之幸福水泥廠過磅（地磅處
    距離攔查地點在方圓1 公里內），惟抗告人拒絕前往過磅等
    情，亦經原舉發機關查明屬實，有臺北縣政府警察局汐止分
    局97年6月9日北縣警汐交裁字第0970018127號函在卷可稽。
    是抗告人確有駕駛系爭車輛載貨行經設有地磅處所一公里內
    路段，而不服從交通勤務警察之指揮過磅之違規行為，已甚
    明確。
  (二)抗告人雖空言執以「幸福地磅場並無經濟部標準局檢驗合格
    ，且無對外營業實屬違法」、「與本行路線反方向，並非所
    規定之順向」、「小民已有好幾個月未領薪資超過兩萬元，
    且又單親家庭並扶養小孩，該員警若未示出幸福地磅檢驗合
    格之證明，小民難信」云云置辯，然抗告人如對民營地磅站
    之可信度存有疑義，當可於遵守交通勤務警察之指揮過磅時
    ，要求民營地磅站出示相關經濟部標準檢驗局度量衡器檢定
    合格之合格證書及有效期限，以維護自身權利。惟抗告人卻
    不服從交通勤務警察之指揮，拒絕過磅而逕行駛離，執勤之
    交通勤務警察自得予以舉發裁罰並強制過磅，抗告人自不得
    以此據為拒絕過磅之理由，亦無從憑以阻卻本件交通違規責
    任之成立。
五、綜上所述，原裁定認抗告人確有違反道路交通管理處罰條例
    第29條之2第4項規定之違規行為，因而將抗告人之異議聲明
    駁回，其認事用法，並無違誤。抗告人仍執陳詞，提起本件
    抗告，任意指摘原裁定不當，並無理由，應予駁回。
據上論結，應依道路交通案件處理辦法第26條，刑事訴訟法第
412條，裁定如主文。
中    華    民    國    97    年    11    月    26    日
                  刑事第三庭  審判長法  官  蔡秀雄
                                    法  官  謝靜恒
                                    法  官  許文章
以上正本證明與原本無異。
不得再抗告。
                                    書記官  蔡慧娟
中    華    民    國    97    年    11    月    26    日


司法院資訊處製作；財團法人民間司法改革基金會備份。
